# 商誉减值的计提

提问人：yanglli612 时间：2019-04-17 13:19:26
求助陈版，关于商誉的问题：
1 、资产组可回收价值 =∑（资产组经营现金流-资本性支出-营运资金增加/减少）* 折现系数-付息负债-少数股东权益，如果在资产评估考虑了付息负债的情况下，我们的对比的资产组账面价值 =审定后净资产-非经营性资产 + 非经营性负债，是否正确？（不考虑无形资产公允价值计量、盈溢资金等情况）
2 、评估时均为税前利润和税前折现率计提，那么我们在对比资产组账面价值时，是否要将应交税费-所得税费用扣除？您的考虑是怎么样？

回答人：chenyiwei
1 、要确定你这里的 “非经营性负债” 和 “付息负债” 是否一回事？另外少数股东权益不应扣减。
2 、资产组账面价值中不包含应交和预缴的企业所得税，以及递延所得税资产/负债。